ACORDAO-COMPLETO-2359248

ACÓRDÃO DE RELAÇÃO

ACÓRDÃO DE RELAÇÃO 4277/2019 ATA 22/2019 - SEGUNDA CÂMARA

Acórdão 4277/2019-TCU-Segunda Câmara
VISTOS, relacionados e discutidos estes autos de concessões de Pensões Civis em favor de beneficiários de ex-servidores da Superintendência Federal de Agricultura, Pecuária e Abastecimento No Estado do Rio Grande do Norte, cujos atos foram encaminhados a este Tribunal, por intermédio do sistema Sisac, conforme a sistemática definida nos arts. 2º, caput e inciso III, e 4º, caput, da Instrução Normativa - TCU 78/2018.
Considerando que no cruzamento dos sistemas Sisac e Siape, constatou-se que todos os beneficiários de pensão foram excluídos por falecimento, maioridade ou outro motivo;
Considerando o parecer do Ministério Público;
ACORDAM os Ministros do Tribunal de Contas da União, diante das razões expostas pelo Relator, e com fulcro no artigo 71, inciso III, da Constituição Federal de 1.988; c/c nos arts. 1º, inciso V, e 39, inciso II, ambos da Lei 8.443, de 16 de julho de 1992, c/c os  1º,  inciso VIII; 17, inciso III; 143, inciso II e 259, inciso II, do Regimento Interno/TCU, em:
Considerar prejudicada a apreciação de mérito dos atos a seguir discriminados, conforme dispõe o art. 7º da Resolução TCU nº 206/2007, alterada pela Resolução 237/2010, por perda de objeto, tendo em vista o falecimento dos beneficiários, maioridade ou outro motivo.
1. Processo TC-Processo 011.906/2019-7 (PENSÃO CIVIL) 
	1.1. Interessados: Francisca Germano de Lima (XXX.106.554-XX) ; Iraci Jose Pereira (XXX.841.904-XX) ; Isabelle Costa da Cunha (XXX.274.144-XX) ; Itaesia Mariammy Germano Ferreira (XXX.476.274-XX) ; Ivan de Albuquerque Galvao (XXX.879.404-XX) ; Luiza de Franca Pereira (XXX.591.404-XX) ; Luiza de Franca Pereira (XXX.591.404-XX) ; Luzia Pereira Rodrigues (XXX.517.934-XX) ; M Aria Leticia Fernandes Pinheiro (XXX.865.004-XX) ; Maria Jose do Nascimento (XXX.635.834-XX) ; Maria Sônia Duarte Ubarana (XXX.425.604-XX) ; Ozelia Pereira da Silva (XXX.996.854-XX) ; Ranicson Pereira (XXX.130.134-XX) ; Severina Maria da Silva (XXX.644.404-XX) ; Teresinha Meneses da Costa (XXX.017.734-XX) 
	1.2. Órgão/Entidade: Superintendência Federal de Agricultura, Pecuária e Abastecimento No Estado do Rio Grande do Norte
	1.3. Relator: Ministro Raimundo Carreiro
	1.4. Representante do Ministério Público: Procuradora-Geral Cristina Machado da Costa e Silva
	1.5. Unidade Técnica: Secretaria de Fiscalização de Pessoal (SEFIP) .
	1.6. Representação legal: não há.
	1.7. Determinações/Recomendações/Orientações: não há.

Segunda Câmara

Francisca Germano de Lima (XXX.106.554-XX); Iraci Jose Pereira (XXX.841.904-XX); Isabelle Costa da Cunha (XXX.274.144-XX); Itaesia Mariammy Germano Ferreira (XXX.476.274-XX); Ivan de Albuquerque Galvao (XXX.879.404-XX); Luiza de Franca Pereira (XXX.591.404-XX); Luiza de Franca Pereira (XXX.591.404-XX); Luzia Pereira Rodrigues (XXX.517.934-XX); M Aria Leticia Fernandes Pinheiro (XXX.865.004-XX); Maria Jose do Nascimento (XXX.635.834-XX); Maria Sônia Duarte Ubarana (XXX.425.604-XX); Ozelia Pereira da Silva (XXX.996.854-XX); Ranicson Pereira (XXX.130.134-XX); Severina Maria da Silva (XXX.644.404-XX); Teresinha Meneses da Costa (XXX.017.734-XX)

RAIMUNDO CARREIRO

não há.

PENSÃO CIVIL (PCIV)

Secretaria de Fiscalização de Pessoal (SEFIP).